Minutes et répertoires du notaire René DAVID, 30 juillet 1636 - juin 1638 (étude XXXIII)
Archives nationales
Minutes et répertoires du notaire René DAVID (étude XXXIII)
30 juillet 1636 - juin 1638
MC/ET/XXXIII/264 - MC/ET/XXXIII/269
Etude XXXIII; David, René
Archives nationales de France
Minutes et répertoires: la loi 2008-696 du 15 juillet 2008 relative aux archives a fixé à 75 ans à compter de la date de l'acte, ou à 25 ans à compter de la date du décès de l'intéressé si ce délai est plus bref, le délai de communication des minutes et répertoires des notaires; ce délai est porté à 100 ans à compter de la date de l'acte si le document se rapporte à un mineur (code du Patrimoine, articles L213-2, 4e d et 5e).
Autres documents de l'étude (dossiers de clients, comptabilité...): s'agissant d'archives privées, ces documents sont communicables selon les modalités fixées par le déposant ou le donateur.
Certains documents ne sont pas accessibles en raison de leur mauvais état de conservation.
Versement
Attention: ce notaire n'a pas laissé de répertoire pour son activité dans l'étude XXXIII
Accès aux instruments de recherche de tous les notaires de l’étude XXXIII
Archives de l'étude XXXIII
- Minutes de René DAVID, 30 juillet 1636 - juin 1638; MC/ET/XXXIII/264 - MC/ET/XXXIII/269
  - Minutes. 1636, 30 juillet - décembre, 30 juillet - décembre 1636; MC/ET/XXXIII/264; registre
    Informations complémentaires:
    Inventaires à la fin.
    Informations concernant le classement:
    Le niveau inférieur de description, quand il existe, correspond aux minutes d'actes. Toutes les minutes ne sont pas forcément décrites une à une. Les descriptions de ces minutes sont plus ou moins détaillées.
    - MOREAU (Thomas) Bourgeois de Paris § Contrat de mariage de Thomas MOREAU, et de Madeleine TRIAUREAU., 20 juillet 1636; MC/ET/XXXIII/264
      Origine de l'information:
      Fichier dit 'général' XVIIe-XVIIIe siècles, par le personnel du Minutier, 1954-1999 ( fichier papier entièrement dématérialisé; voir contexte dans le Plan d’orientation général - Notaires de Paris, guides thématiques du Minutier).
      Date de révision: 2011-2012
      Date de création de la notice: 2010
      contrat de mariage; Moreau, Thomas
    - PAQUIN (Jean) Valet de chambre; Cloître Notre Dame § Contrat de mariage de Jean PAQUIN, et de Jeanne de LA PEROUSE., 26 juillet 1636; MC/ET/XXXIII/264
      contrat de mariage; Paquin, Jean
    - BUCHE (Nicolas) maître tailleur d'habits Rue de la montagne Sainte-Geneviève. § Contrat de mariage de Nicolas BUCHE et de Hélène OGIER., 5 août 1636; MC/ET/XXXIII/264
      contrat de mariage; Buche, Nicolas
    - LE GRAND (Pierre) cuisinier demeurant au Collège de Navarre § Contrat de mariage de Pierre LE GRAND, et de Claude DAIR., 9 août 1636; MC/ET/XXXIII/264
      contrat de mariage; Le Grand, Pierre
    - Marché de couverture de maison à Hilaire Robeau, maître joueur d'instruments, demeurant rue Galande, dans une maison sise rue des Copeaux au faubourg Saint-Marcel,à l'enseigne du Jeu de paume de Gentilly., 20 août 1636; MC/ET/XXXIII/264
      Musique XVIIe siècle [2407 actes], par Madeleine Jurgens et le personnel du Minutier, 1954-1996 ( fichier papier entièrement dématérialisé; voir contexte dans le Plan d’orientation général - Notaires de Paris, guides thématiques du Minutier).
      Date de révision: 2011
      Date de création de la notice: 2009
      marché; Galande (rue); Copeau (rue); Saint-Marcel (faubourg); musicien
    - COUSIN (Guillaume) maître écrivain. Rue des Francs bourgeois. § Promesse de vente faite à Guillaume COUSIN par Pierre MARIE, bourgeois de Paris., 21 août 1636; MC/ET/XXXIII/264
      promesse; Cousin, Guillaume
    - LIGNY (Jean de) Passementier § Testament de Jean de LIGNY, 24 août 1636; MC/ET/XXXIII/264
      testament; Ligny, Jean de
    - MONNEROT (Jean) Bourgeois de Paris. Rue des Trois Pavillons. § Contrat de mariage de Jean MONNEROT, et de Nicole PERRET., 24 août 1636; MC/ET/XXXIII/264
      contrat de mariage; Monnerot, Jean
    - BONEFEROT (Léon) maître brodeur et chasublier. Rue de la Lanterne. § Accords entre. .., et Louis SENESTRE, maître libraire et imprimeur, au nom de Oportune GUEREAU, sa mère., 25 août 1636; MC/ET/XXXIII/264
      Artisans XVIIe, par M. Jurgens, M.A. Fleury, R. Gourmelon et le personnel du Minutier central, 1954-1996 (fichier papier entièrement dématérialisé; voir contexte dans le Plan d’orientation général - Notaires de Paris, guides thématiques du Minutier).
      accord; Boneferot, Léon
    - BRODEUR, chasublier (maître) BONEFEROT (Léon) Rue de la Lanterne § Accords., 25 août 1636; MC/ET/XXXIII/264
    - DU HAMEL (Henry) Bachelier en Sorbonne, professeur en philosophie demeurant au collège de Bourgogne. § Bail à loyer passé à Henry DU HAMEL, par François THIBALLIER, sieur du Thoury, mont Sainte-Geneviève., 29 août 1636; MC/ET/XXXIII/264
      bail; Du Hamel, Henry
    - DUMELIN (Louis) Marchand, maître orfèvre. Ile du Palais. § Constitution de rente passée par .., à Robert HOYAU, marchand maître orfèvre. place Maubert., 10 septembre 1636; MC/ET/XXXIII/264
      constitution de rente; Dumelin, Louis; Hoyau, Robert
    - LA HAYE (Raulin de) Libraire et doreur. Rue des Sept voies. § Mise en apprentissage auprès de Raulin de LA HAYE, de, Thomas GALLOYS, 10 septembre 1636; MC/ET/XXXIII/264
      contrat d'apprentissage; La Haye, Raulin de
    - PATRAS (Marie de) Veuve de Orson LE CHOQUETTE § Inventaire après décès de Marie de PATRAS, dressé à la requête de Paul LECHOQUETTE, capitaine, sergent majore au régiment du Comte de Bussy, rue de la Tixeranderie; Tableaux. Tapisseries, 11 septembre 1636; MC/ET/XXXIII/264
      inventaire; Patras, Marie de
    - DUPUIS (Jean) Cuisinier Rue de la Bûcherie § Contrat de mariage de Jean DUPUIS, et de Edmée POUGIER., 15 septembre 1636; MC/ET/XXXIII/264
      contrat de mariage; Dupuis, Jean
    - BAUDIER (Claude) maître écrivain à Paris § Mariage de Jean NAUDAIN, couvreur de maisons à Paris et de Marie LEDUC, en présence de Claude BAUDIER oncle de la future épouse à cause de défunte Gillette LEVE, sa femme, 21 septembre 1636; MC/ET/XXXIII/264
      contrat de mariage; Baudier, Claude
    - NAUDAIN (Jean) couvreur de maisons à Paris y demeurant quai de la Tournelle, natif de Hanicourt près de Mézières § Mariage de. .. et de Marie LE DUC, en présence de Pierre LEFILS, maître couvreur de maisons, maître de. .., Jacques et Oudin BARBE, maîtres couvreurs de maisons à Paris, amis de. .., 21 septembre 1636; MC/ET/XXXIII/264
      contrat de mariage; Naudain, Jean; Le Fils, Pierre; Oudin, Jacques; Oudin, Barbe
    - HALLEVILLE DE DONDES (Perronne de) Femme de Louis BAUGIER. Rue Judas. § Testament de Perronne de HALLEVILLE DE DONDES, 17 octobre 1636; MC/ET/XXXIII/264
      testament; Halleville de Dondes, Perronne de
    - COQUILLE (Jacques) Marchand fruitier faubourg Saint-Marcel. § Contrat de mariage de Jacques COQUILLE, et de Thomase DUBOCQ. Témoin: René BOISVIN - compagnon fourbisseur., 18 octobre 1636; MC/ET/XXXIII/264
      contrat de mariage; Coquille, Jacques
    - DE MONCHY (Louis) maître des Petites Ecoles demeurant au faubourg Saint-Jacques § Mariage de Louis DE MONCHY et de Marie MAUCEL (Mariage devant l'église prétendue réformée), 18 octobre 1636; MC/ET/XXXIII/264
      contrat de mariage; De Monchy, Louis
    - GOUET (Nicolas) Cuisinier Rue de Bretagne § Contrat de mariage de Nicolas GOUET, et de Margueritte de LA COUSTURE., 21 octobre 1636; MC/ET/XXXIII/264
      contrat de mariage; Gouet, Nicolas
    - MACONNERIE § Marché passé entre André PREVOST, plâtrier, demeurant à la Croix, faubourg Saint-Paul, et François HERPIN, maçon, quai de la Tournelle., 24 octobre 1636; MC/ET/XXXIII/264
      marché; Prevost, André; Herpin, François; maçon
    - FOULLON (Pauline) Veuve de Simon de LA NOUE, couvreur de maisons demeurant entre les deux portes Saint-Martin § Testament de Pauline FOULLON, 26 octobre 1636; MC/ET/XXXIII/264
      testament; Foullon, Pauline; La Noue, Simon de
    - HEBERT (Rolland) Gaignedenier § Contrat de mariage de Roland HEBERT, et de Renée de TOURNIER., 26 octobre 1636; MC/ET/XXXIII/264
      contrat de mariage; Hebert, Rolland
    - MARBEUF (François) Sieur de la Saguimière. § Testament de François MARBEUF, 27 octobre 1636; MC/ET/XXXIII/264
      testament; Marbeuf, François
    - LE MAISTRE (Mathieu) Marchand libraire. Ile Notre Dame. § Procuration passée par Mathieu LE MAISTRE, 27 octobre 1636; MC/ET/XXXIII/264
      procuration; Le Maistre, Mathieu
    - MAURICE (Hubert) Tourneur en bois,, demeurant rue de Versailles, paroisse Saint-Etienne du Mont § Contrat de mariage de. .., et de Elizabeth PIGEON.; Témoin: Gaspard HUBERT maître maçon, 28 octobre 1636; MC/ET/XXXIII/264
      contrat de mariage; Maurice, Hubert; Hubert, Gaspard
    - SIMERET (Jeanne) Veuve de Jacques LAURIER Rue des Trois portes. § Testament de Jeanne SIMERET, 6 novembre 1636; MC/ET/XXXIII/264
      testament; Simeret, Jeanne
    - BOTTAIN (Pierre) Bourgeois de Paris. Grande Rue du Faubourg Saint-Marcel. § Inventaire des biens de Pierre BOTTAIN, faisant suite à la sentence de séparation de biens, intervenue entre lui et sa femme, Anne LE PABE Tableaux., 7 novembre 1636; MC/ET/XXXIII/264
      inventaire; Bottain, Pierre
    - MOUSSY (Jean de) Rôtisseur. Rue de la Verrerie. § Inventaire après décès de Jean de MOUSSY, dressé à la requête de sa veuve, Catherine CHATELLIER Tableaux., 7 novembre 1636; MC/ET/XXXIII/264
      inventaire; Moussy, Jean de
    - BOUTONNÉ (Rollet) Marchand libraire Rue des Sept Voies. § Quittance passée à Rollet BOUTONNÉ, par André SAUSERIOT, maître peaussier, teinturier en cuir, 17 novembre 1636; MC/ET/XXXIII/264
      quittance; Boutonné, Rollet
    - BOUBART (Jean) Prêtre habitué en l'Eglise Saint-Etienne du Mont Rue des Prêtres. § Testament de Jean BOUBART, 18 novembre 1636; MC/ET/XXXIII/264
      testament; Boubart, Jean
    - GUILLEMINOT (Claude) maître tailleur d'habits, Port du pont Saint-Bernard § - Testament de Claude GUILLEMINOT, 11 décembre 1636; MC/ET/XXXIII/264
      testament; Guilleminot, Claude
    - OLGAT (François) Compagnon Rue Galande § Contrat de mariage de François OLGAT, et de Marie GRADELET., 14 décembre 1636; MC/ET/XXXIII/264
      contrat de mariage; Olgat, François
    - ORFÈVRE MOREAU Antoine, Rue de Marmault. § Comptes., 18 décembre 1636; MC/ET/XXXIII/264
      Moreau, Antoine
    - ORFÈVRE marchand MOREAU Jean § Comptes., 18 décembre 1636; MC/ET/XXXIII/264
      Moreau, Jean
    - QUINET (Toussaint) Marchand libraire Rue Judas. § Arrangements à l'amiable, relatifs et une succession entre Toussaint QUINET, Nicolas Quinet, sieur de la Huchette, demeurant à Billes, Achille Quinet, sieur de la Huchette, l'un des garde du corps du Roi, demeurant à Billes, Christophe Quinet, maître chapelier et André SOUBRON, marchand libraire. (3 actes), 21 décembre 1636; MC/ET/XXXIII/264
      accord; Quinet, Toussaint; Soubron, André
    - SEGUIN (Anne) Femme de Jean PETIT, mesureur de charbon Grande rue Mouffetard § Testament de Anne SEGUIN, 23 décembre 1636; MC/ET/XXXIII/264
      testament; Seguin, Anne
    - CHIRURGIEN (voir aussi MEDECINS et BARBIER-CHIRURGIEN) RIOLAN (Jean) Place Haubert. § Testament olographe de Jean RIOLAN, 27 décembre 1636; MC/ET/XXXIII/264
      testament; Riolan, Jean (1580-1657)
    - MUSIÉ (Jérôme) marchand libraire demeurant rue d'Ecosse, fils de François MUSIE et de Norine LAMY § Mariage de Jérôme MUSIÉ et de Louise TOUFFU. Parmi les témoins Nicolas FILLIETTE, ami du futur époux, marchand libraire à Paris. Martin MICHEL, Jérôme PICARD, oncle et cousin de la future épouse et Sébastien ESCHARD, ami ami de la future épouse, tous marchands libraires à Paris.[ en présence de Hiérosme PICARD cousin de la future épouse.], 28 décembre 1636; MC/ET/XXXIII/264
      contrat de mariage; Musié, Jérôme; Eschard, Sébastien; Michel, Martin; Filliette, Nicolas; Picard, Hiérosme
    - TAPISSIER ordinaire de la Reine LEROUX (Benoit) § Témoin à un mariage., 8 février 1637; MC/ET/XXXIII/264
      contrat de mariage; Leroux, Benoit
    - § Rachat de rente par Rollet BOUTONNÉ, marchand libraire, Mont Saint-Hillaire, à Gabriel DENAIN, m/r/ passeur et ports de Paris., 24 janvier 1638; MC/ET/XXXIII/264
      Boutonne, Rollet
  - Minutes. 1637, janvier - juin, janvier - juin 1637; MC/ET/XXXIII/265; Document détérioré.
    - RIOLAN (Jean) maître barbier et chirurgien. dem/t/ vis à vis le couvent des Carmes. § Inventaire après décès de Jean RIOLAN, dressé à la requête de Françoise PORTAS, veuve de Michel RIOLAN. Tapisseries. Tableaux. Livres., 5 janvier 1637; MC/ET/XXXIII/265
      inventaire; Riolan, Jean
    - MAÇON Apprentissage de § Mise en apprentissage auprès de Jean ROSSIGNOL, maître maçon, rue traversière, de Mathieu MARECAL., 12 janvier 1637; MC/ET/XXXIII/265
      contrat d'apprentissage; Rossignol, Jean; Marecal, Mathieu
    - MOREAU (Noël) Boulanger à Villeneuve. § Contrat de mariage de Noël MOREAU, et de Pierrette BARILLET., 15 janvier 1637; MC/ET/XXXIII/265
      contrat de mariage; Moreau, Noël
    - LE PAGE (Germain) Voiturier par eau. dem/t/ dans l'Ile Notre Dame § Contrat de mariage de Germain LE PAGE, et de Marie MONIA.; Témoin: Claude LE PAGE - maçon, 15 janvier 1637; MC/ET/XXXIII/265
      contrat de mariage; Le Page, Germain et Claude
    - ORFÈVRE maître, HENAULT François, demeurant aux Halles. § Conseils et avis., 23 janvier 1637; MC/ET/XXXIII/265
      Henault, François
    - HEUDON (Jean) Avocat en la cour du Parlement Rue de Bièvre. § - Conseils et avis donnés par Jean HEUDON, Thomas HEUDON, avocat, Claude MENYER, assureur déporteur d'or et d'argent, François HENAULT, maître orfèvre, Claude BOURSIER, marchand apothicaire, René CHARTIER, médecin ordinaire du Roi, Jean CHARTIER, médecin ordinaire du Roi, tous subrogés tuteurs ou parents des enfants mineurs de Pierre MARTIN: greffier, et Marie BOURSIER, femme de chambre de la Reine Mère, 29 janvier 1637; MC/ET/XXXIII/265
      Heudon, Jean
    - SEVESTRE (Jean) Imprimeur Rue Saint-Nicolas du Chardonnet. § Bail à loyer passé par Jean SEVESTRE, à Philippe DUBOURG, maître paulmier, rue du Murier., 29 janvier 1637; MC/ET/XXXIII/265
      bail; Sevestre, Jean
    - CLEMENT (Jean) Serrurier. Place Maubert. § Contrat de mariage de. .., et de Marguerite BELLET., 2 février 1637; MC/ET/XXXIII/265
      contrat de mariage; Clément, Jean
    - MUSIE (Jerôme) Imprimeur, libraire Rue du Mont Saint-Hilaire § Quittance passée par Jerôme MUSIE, à Nicolas TOUFFU, tonnelier, 3 février 1637; MC/ET/XXXIII/265
      quittance; Musie, Jerôme
    - LE ROUX (Jean) Marchand hôtelier. Place Maubert § Contrat de mariage de Jean LE ROUX, et Jeanne SIMERET. Témoin: Benoît LE ROUX valet de chambre et tapissier ordinaire de la Reine., 8 février 1637; MC/ET/XXXIII/265
      contrat de mariage; Le Roux, Jean
    - GROSSY (Pierre) Marchand de chevaux. Rue de Trois Portes. § Contrat de mariage de Pierre GROSSY, et de Radegonde de LILE., 9 février 1637; MC/ET/XXXIII/265
      contrat de mariage; Grossy, Pierre
    - LAURIER (Jacques) Bourgeois de Paris. Rue des Trois Portes. § Inventaire après décès de Jacques LAURIER, dressé à la requête de sa veuve, Jeanne SIMERET., 10 février 1637; MC/ET/XXXIII/265
      inventaire; Laurier, Jacques
    - GOUDOUIN (Thomas) Facteur des marchands de la Halle aux toiles. Rue Neuve des Jeux de Paulme. § Contrat de mariage de Thomas GOUDOUIN, et de Marie GUILLEPIN., 14 février 1637; MC/ET/XXXIII/265
      contrat de mariage; Goudouin, Thomas
    - BOUZIER (Claude) Tailleur d'habits. Port du Pont Saint-Bernard. § Contrat de mariage de Claude BOUZIER, et de Madeleine LEFEVRE., 20 février 1637; MC/ET/XXXIII/265
      contrat de mariage; Bouzier, Claude
    - ENLUMINEUR (apprentissage de) § Mise en apprentissage auprès de Etienne LAMIEL, maître enlumineur, rue Saint-Jean de Beauvais, de Pierre SAINETON., 23 février 1637; MC/ET/XXXIII/265
      contrat d'apprentissage; Lamiel, Etienne; Saineton, Pierre
    - THOMASSAC (Jacqueline) § Testament de Jacqueline THOMASSAC, 4 mars 1637; MC/ET/XXXIII/265
      testament; Thomassac, Jacqueline
    - HEBERT (Christophe) § Contrat de mariage de. .., et de Marguerite BOURGAIN, veuve de Constantin CHARBONNIER, marchand verrier., 4 mars 1637; MC/ET/XXXIII/265
      contrat de mariage; Hébert, Christophe; Charbonnier, Constantin
    - NEUVET (Thomas) Charpentier dem/t/ sur le Fossé entre les portes Saint-Bernard et Saint-Victor. § Inventaire après décès de..., dressé à la requête de sa veuve, Michelle MARCHAND, en présence de Charles SEIGNEUR, fourbisseur, garnisseur d'épées, Charles BAILLY, maçon. Tableaux. Livres., 6 mars 1637; MC/ET/XXXIII/265
      inventaire; Neuvet, Thomas; Bailly, Antoine; Seigneur, Charles
    - GON (Philippe) Garde de plaisirs du Roi. Fontainier de M. frère unique du Roi, duc d'Orléans. Faubourg Saint-Martin. § Vente par. .., à Louis LEBEUF, bourgeois de Paris., 13 mars 1637; MC/ET/XXXIII/265
      acte de vente; Gon, Philippe
    - MAUGIN (Pierre) maître chaudronnier Rue Aubry La Boucherie § Contrat de mariage de. .., et de Marie PEROUL.; Témoins: Pierre MAUGIN. maître orfèvre; François MAUGIN. -; Pierre BULLOT -, 15 mars 1637; MC/ET/XXXIII/265
      contrat de mariage; Maugin, Pierre; Bulot, Pierre
    - CHASTEMER (Elizabeth) Veuve de François LE SUEUR, voiturier par terre. Place Haubert. § Testament de Elizabeth CHASTEMER, 23 mars 1637; MC/ET/XXXIII/265
      testament; Chastemer, Elisabeth
    - HOYAU (Robert) maître orfèvre. Place Maubert. § Indemnisation promise par. .., et Gabriel DAMIEN, maître assureur et dépparteur d'or et d'argent, rue quinquaux noix, à Louis PASQUIER, valet de chambre ordinaire du Roi, rue dauphine., 23 mars 1637; MC/ET/XXXIII/265
      Hoyau, Robert
    - QUINET (Toussaint) Marchand libraire Rue Judas. § Quittance passée à Toussaint QUINET, par Christophe DESCOINGS, pêcheurs, dem/t/ près les grands degré de la Tournelle., 14 avril 1637; MC/ET/XXXIII/265
      quittance; Quinet, Toussaint
    - ALLARD (Jean) M. passementier, rubannier Cloitre Saint-Marie. § Contrat de mariage de Jean ALLARD, et de Margueritte VILLET., 17 avril 1637; MC/ET/XXXIII/265
      contrat de mariage; Allard, Jean
    - MAGNE (François) Cordonnier. Faubourg Saint-Victor. § Contrat de mariage de François MAGNE, et de Jeanne PREVOST., 19 avril 1637; MC/ET/XXXIII/265
      contrat de mariage; Magne, François
    - FOURIER (Paul) Praticien au palais. Rue des [illisible]. § Contrat de mariage de Paul FOURIER, et de Anne BUNOT., 3 mai 1637; MC/ET/XXXIII/265
      contrat de mariage; Fourier, Paul
    - LE ROY (Denis) Praticien au palais. Rue Dablon. § Contrat de mariage de Denis LE ROY, et de Suzanne LESPÉE., 3 mai 1637; MC/ET/XXXIII/265
      contrat de mariage; Le Roy, Denis
    - LANERET (Agnan) maître cordonnier. Rue Saint-Victor. § Contrat de mariage de Agnan LANERET, et de Marie DELABÉE., 3 mai 1637; MC/ET/XXXIII/265
      contrat de mariage; Laneret, Agnan
    - GOISLARD (Jacques) et Marie SEVIN, sa femme § Acte relatif à la maison de Jacques GOISLARD, 8 mai 1637; MC/ET/XXXIII/265
      Goislard, Jacques
    - ROUSSEAU (Germain) Marchand orfèvre. dem/t/ à la porte de Paris. § Lettre de démission de l'office de juré moulleur de bois, au profit de .., par Jean DU HARAIS, juré, moulleur de bois, rue Tiquetonne., 8 mai 1637; MC/ET/XXXIII/265
      Rousseau, Germain
    - MAÇON maître BAILLY Antoine Rue Saint-Victor § Compte, 8 mai 1637; MC/ET/XXXIII/265
      Bailly, Antoine
    - FOURBISSEUR GARNISSEUR D'ÉPÉES SEIGNEUR (Charles) Marché Neuf. § Comptes., 8 mai 1637; MC/ET/XXXIII/265
      Seigneur, Charles
    - CHARPENTIER (maître) NEUVET (Louis) demeurant sur le fossé d'entre les portes Saint-Bernard et Saint-Victor § Comptes, 8 mai 1637; MC/ET/XXXIII/265
      Neuvet, Louis
    - GARNIER (Jean) Voiturier par terre demeurant à Longjumeau. § Contrat de mariage de Jean GARNIER, et de Catherine GUERREBOIS, 11 mai 1637; MC/ET/XXXIII/265
      contrat de mariage; Garnier, Jean
    - GUILLEMOT (Mathieu) Marchand libraire Rue Saint-Jacques § Transport passé par Mathieu GUILLEMOT, à François SAINETON, bourgeois de Paris, rue Saint-Victor. (2 actes), 12 mai 1637; MC/ET/XXXIII/265
      Guillemot, Mathieu
    - SANSIER (Pierre) Compagnon de rivière dem/t/ sur le quai de la Tournelle. § Contrat de mariage de Pierre SANSIER, et de Geneviève MAILLET., 23 mai 1637; MC/ET/XXXIII/265
      contrat de mariage; Sansier, Pierre
    - MOUSSIER (Jean) Marchand de vins. Grande Rue Saint-Jacques § Contrat de mariage de Jean MOUSSIER, et de Claude LE ROY., 25 mai 1637; MC/ET/XXXIII/265
      contrat de mariage; Moussier, Jean
    - LE PAS (Louis) Chesnestrier, aubergeonier Rue Saint-Victor. § Contrat de mariage de Louis LE PAS, et de Cécile LE MARCHAND; Témoin: François PIOT. marchand libraire, 1er juin 1637; MC/ET/XXXIII/265
      contrat de mariage; Le Pas, Louis; Piot, François
    - RIANCOURT (Jean de) Compagnon menuisier Faubourg Saint-Lazard. § Contrat de mariage de .., et de Margueritte GUILLEMOT., 1er juin 1637; MC/ET/XXXIII/265
      contrat de mariage; Riancourt, Jean de
    - GAMET (Nicolas) Maçon Place Maubert § Contrat de mariage de. .., et de Elizabeth POIRIER. Témoins - Denis GROSSET - maçon Jacques CAUCHOYER - maître fourbisseur. Thomas FRIARD - docteur es arts, et correcteur d'imprimerie. Charles LEBRUN - Imprimeur., 1er juin 1637; MC/ET/XXXIII/265
      contrat de mariage; Gamet, Nicolas
    - MAÇONNERIE § Devis, et marché passé entre François DENIS, maçon rue Saint-Victor, et Guy SEVIN, écuyer sieur de Gometz, rue des Deux-Écus., 7 juin 1637; MC/ET/XXXIII/265
      devis; marché; Denis, François; Sevin, Guy, sieur de Gometz; maçon
    - RONSEUILLE (Mathieu) Boucher § Contrat de mariage de Mathieu RONSEUILLE, et de Louise FAUVEAU., 11 juin 1637; MC/ET/XXXIII/265
      contrat de mariage; Ronseuille, Mathieu
    - SANSIER (Nicolas) Compagnon de Rivière Port du pont Saint-Bernard § Contrat de mariage de Nicolas SANSIER, et de Marthe BRETILLIAN, 20 juin 1637; MC/ET/XXXIII/265
      contrat de mariage; Sansier, Nicolas
    - GOUBERT (Thomas) maître maçon; Rue Geoffroy Lasnier § Reçu passé par. .., à Simon BONNET, marchand de bois, quai de la tonnelle., 21 juin 1637; MC/ET/XXXIII/265
      Goubert, Thomas
    - FRESCHINT (Jacques) Marchand fruitier dem/t/ au collège Saint-Michel. § Contrat de mariage de Jacques FRESCHINT, et de Barbe LESCOUSLE., 29 juin 1637; MC/ET/XXXIII/265
      contrat de mariage; Freschint, Jacques
    - BRUNET (Jean) Jardinier Rue de Seine. § Testament de Jean BRUNET, 29 juin 1637; MC/ET/XXXIII/265
      testament; Brunet, Jean
    - TAPISSIER (maître) DU BOIS (Jean) § Témoin à un mariage., 9 novembre 1637; MC/ET/XXXIII/265
      contrat de mariage; Du Bois, Jean
    - SEIGNEUR (Charles) maître fourbisseur et garnisseur d'épées. Marché Neuf. § Compte entre, Michèle MARCHAND, veuve de Thomas NEUVET, maître charpentier, Louis NEUVET, maître charpentier, Anthoine BAILLY, maître maçon, rue Saint-Victor,. .., et Jacques GOISLARD, conseiller du Roi, 8 mai 1697; MC/ET/XXXIII/265
  - Minutes. 1637, juillet - septembre, juillet - septembre 1637; MC/ET/XXXIII/266
    Dont les Brevets.
    - VAUGON (Marin) Marchand libraire Rue d'Ecosse. § Reconnaissance de dettes par Marin VAUGON, et son frère Nicolas VAUGON, marchand libraire, rue des Sept Voies, envers Jacques FAUVILLON, bourgeois de Paris., 1er décembre 1635; MC/ET/XXXIII/266
      reconnaissance; Vaugon, Marin
    - CAUCHY (Jean de) Tissutier Rubannier Rue Saint-Victor § Contrat de mariage de Jean de CAUCHY, et de Marie BERGER, 3 juillet 1637; MC/ET/XXXIII/266
      contrat de mariage; Cauchy, Jean de
    - PICHON (René) Marchand de vins Rue Saint-Hippolite § Contrat de mariage de René PICHON, et de Catherine DULYA, 3 juillet 1637; MC/ET/XXXIII/266
      contrat de mariage; Pichon, René
    - GUÉRIN (Pierre) Compagnon d'étrille. § Contrat de mariage de Pierre GUÉRIN, et de Claude HAUTEREAU., 4 juillet 1637; MC/ET/XXXIII/266